

Benjamin CHAILLAN

Développeur Web

Recherche stage: 03/07 au 07/11/2023



Après 6 ans d'expérience en restauration, j'avais envie de changement. Dès mon adolescence, je prenais plaisir à essayer d'optimiser mon PC pour des performances gaming, J'ai toujours été curieux de comment les choses fonctionnent en informatique. Me reconvertir dans un métier de la tech était une évidence.

Contact

benjamin.chaillan-pro@laposte.net 06 79 27 22 11 Lyon

Mobilité France - Ouvert au télétravail





github



Portfolio

Formation

Intitulé de la formation (Bac +2) Wild Code School

Novembre 2022 - Juin 2023

Langues

Anglais: A1 - Compréhension écrite

Soft skills

Adaptable Esprit d'équipe Soif de connaissances Fiabilité Attentif. à l'écoute

Centres d'intérêt

Evénements musique (dnb & dubstep) Jeux vidéos (CS/QUAKE) Psychologie (Thomas d'Ansembourg) Ecologie (alimentation, mode de vie)

Hard Skills

HTML - CSS - JavaScript - React - Express Langages: Logiciels: MySQL Workbench - VScode - Git - Postman

Base de données : MvSQL Outils et méthodes : Scrum - MVC

Expériences

Développer web | Wild Code School | Projets collectifs

Projet 1 - 1 mois

Sujet : Réaliser une ou plusieurs pages avec une méthodologie de travail prédéfinie, j'ai choisis le thème de la Bass-Music sur 3 pages

Technos utilisées: (HTML - CSS) - Figma (wireframe) - Git & Git-Hub

Site: Bass Music

Projet 2 - 1 mois - Feel Motion

Sujet : Réaliser en équipe, une webAPP qui utilise une API public, sous React

Technos utilisées: (HTML - CSS - JavaScript - React) - Figma (wireframe) - Git & Git-Hub

0 Méthode Agile : SCRUM

Site: Feel Motion

Manager I Burger-King Villeurbanne I CDI

Juillet . 2019 - Juillet .2021

0 Responsable qualité

Participation à la création d'un dispositif de remobilisation et redynamisation des équipes

Manager I Burger-King Croix-Rousse I CDI

Décembre 2016 - Août 2018

- Management et dynamisation des équipiers polyvalents,
- Optimisation de la production et du service

Equipier puis Assistant-Manager | Burger-King Part-Dieu | CDI

Décembre 2014 - Décembre 2016

- Accompagnement personnalisé des équipiers polyvalents et accueils des nouveaux arrivants
- Gestion des conflits avec les clients et/ou équipe